【裁判字號】    94,易,743
【裁判日期】    950203
【裁判案由】    傷害等
【裁判全文】
臺灣板橋地方法院刑事判決               94年度易字第743號
公  訴  人  臺灣板橋地方法院檢察署檢察官
被      告  丙○○
上列被告因傷害等案件，經檢察官提起公訴（93年度偵字第1812
2號），本院判決如下：
        主  文
本件公訴不受理。
        理  由
一、公訴意旨略以：緣被告丙○○與乙○○、甲○○係兄弟關係
    ，戊○○、己○○及丁○○（以上五人另結）分別係夫妻及
    父子關係，因細故發生爭執，詎戊○○、己○○及丁○○竟
    共同基於傷害之犯意聯絡，乙○○及甲○○共同基於傷害之
    犯意聯絡，戊○○及己○○與乙○○及甲○○以徒手互毆，
    丁○○則持己○○交予之鋼筋鐵條毆打甲○○，致使戊○○
    受有臉部、背部及雙手多處擦傷、雙手抓傷、右大腿腫傷及
    嘴部擦傷之傷害；己○○（未據告訴）受有頭部外傷及左上
    臂擦傷之傷害；丁○○受有頭部、右手肘、左腿、左手指及
    腳指多處擦傷及背部挫傷之傷害；乙○○受有臉部多處挫傷
    、左右手前臂挫傷之傷害；甲○○受有多發陰囊表淺撕裂傷
    之傷害。經警據報到現場處理後，丙○○始至現場，詎丙○○基於恐嚇之犯意，向戊○○恫嚇稱：「就算警方在場也要
    打你」等語，致使戊○○心生畏懼後，復與乙○○及甲○○
    共同基於傷害之犯意聯絡，旋即揮拳毆打戊○○之左臉，致
    使戊○○受有嘴角流血之傷害，並另基於公然侮辱之犯意，
    對戊○○及丁○○公然謾罵稱「幹你娘」等語，足以毀損戊○○及邱顥呈之名譽。因認被告丙○○涉有刑法第二百七十
    七條第一項之傷害罪嫌、第三百零五條恐嚇危害安全罪嫌及
    第三百零九條第一項公然侮辱罪嫌等語。
二、按告訴乃論之罪，告訴人於第一審辯論終結前得撤回其告訴
    ；又告訴乃論之罪，其告訴經撤回者，應諭知不受理之判決
    ，刑事訴訟法第二百三十八條第一項、第三百零三條第三款
    分別定有明文。
三、查本件告訴人戊○○告訴被告丙○○共同傷害及公然侮辱；
    告訴人丁○○告訴被告丙○○公然侮辱案件，公訴意旨認被
    告丙○○所為係觸犯刑法第二百七十七條第一項之傷害罪嫌
    ，及第三百零九條第一項公然侮辱罪嫌，依同法第二百八十
    七條、第三百十四條之規定，均須告訴乃論。公訴意旨雖認
    被告丙○○另犯刑法第三百零五條之恐嚇危害安全罪行，惟
    被告於警在場之際，恫稱：「就算警方在場也要打你」等語
    ，語畢即揮拳毆打戊○○之左臉等情，業據被告於本院訊問
    時供承明確，復經證人戊○○於本院審理時到庭詰證稱：「
    當時他（指被告丙○○）一進來警察已經在場，他就說警察
    在照打，話一說完就馬上打我，警察在場根本來不及阻止，
    之後警察有跟他說不要再打了，他就沒有再打我了，就打了
    那麼一下。」等語無誤，且與證人吳文進及當時在場處理紛
    爭之員警王凱正於偵查時證述情節相符，並有王凱正於九十
    三年九月九日出具之報告書在卷可參。此外有關被告丙○○
    所為恐嚇與傷害行為時序亦經公訴人於本院審理時當庭更正
    如前（見本院卷九十五年一月十八日審判筆錄第四頁），是
    告訴人於出言恐嚇告訴人戊○○後，隨即進而實施毆打戊○○之加害行為，其恐嚇之危險行為應為後生之傷害實害行為
    所吸收，不另成立恐嚇危害安全罪。臺灣高等法院八十六年
    度上易字第一二二六號判決亦同此旨。本件依刑法第二百八
    十七條及第三百十四條規定，皆須告訴乃論，已如前述。茲
    據告訴人併於九十四年十一月十一日具狀，復於本院九十四
    年十二月十二日準備程序時以言詞撤回告訴並記明筆錄，有
    刑事撤回告訴狀、和解書各一件，及上開準備程序筆錄在卷
    足憑，依首開說明，本件自應為諭知不受理之判決。
據上論斷，應依刑事訴訟法第三百零三條第三款，判決如主文。
本案經檢察官葉志飛到庭執行職務。
中    華    民    國    95    年    2     月    3     日
                刑事第二庭  審判長法  官  李  釱  任
                                  法  官  徐  子  涵
                                  法  官  劉  安  榕
上列正本證明與原本無異。
如不服本判決，應於判決送達後十日內向本院提出上訴狀（應附
繕本），上訴於臺灣高等法院。
                                  書記官  楊  馥  如
中    華    民    國    95    年    2     月    3     日


司法院資訊處製作；財團法人民間司法改革基金會備份。
